SET UTF-8
FLAG long
TRY esianrtolcdugmphbyfvkwzESIANRTOLCDUGMPHBYFVKWZ'

NOSUGGEST XS

ICONV 1
ICONV â€™ '

# Lenition 2
PFX Ml Y 11
PFX Ml b v b ds:mutate-lenition
PFX Ml ch j ch ds:mutate-lenition
PFX Ml d dh d ds:mutate-lenition
PFX Ml g 0 g[aeilrwy] ds:mutate-lenition
PFX Ml g w gr[ou] ds:mutate-lenition
PFX Ml g w g[ou] ds:mutate-lenition
PFX Ml k g k ds:mutate-lenition
PFX Ml m v m ds:mutate-lenition
PFX Ml p b p ds:mutate-lenition
PFX Ml t d t ds:mutate-lenition
PFX Ml c g c ds:mutate-lenition

# Aspirate 3
PFX Ma Y 4
PFX Ma p f p ds:mutate-aspirate
PFX Ma t th t ds:mutate-aspirate
PFX Ma c h c ds:mutate-aspirate
PFX Ma k h k ds:mutate-aspirate

# Hard 4
PFX Mh Y 4
PFX Mh b p b ds:mutate-hard
PFX Mh d t d ds:mutate-hard
PFX Mh g k g[aeilrwyou] ds:mutate-hard
PFX Mh g k gr[ou] ds:mutate-hard

# Mixed 5s
PFX Mm Y 16
PFX Mm b f b ds:mutate-mixed
PFX Mm b v b ds:mutate-mixed
PFX Mm d t d ds:mutate-mixed
PFX Mm g h g[iyea] ds:mutate-mixed
PFX Mm g hw g[ou] ds:mutate-mixed
PFX Mm g hw geu ds:mutate-mixed
PFX Mm g w g[ou] ds:mutate-mixed
PFX Mm g w geu ds:mutate-mixed
PFX Mm gr hwr gr[ou] ds:mutate-mixed
PFX Mm gr hwr greu ds:mutate-mixed
PFX Mm gr wr gr[ou] ds:mutate-mixed
PFX Mm gr wr greu ds:mutate-mixed
PFX Mm gw hw gw ds:mutate-mixed
PFX Mm gw w gw ds:mutate-mixed
PFX Mm m f Mm ds:mutate-mixed
PFX Mm m v m ds:mutate-mixed

# Plurals ending in -ow GMC 43.2
SFX Pw Y 3
SFX Pw el low el ds:plural-el-ow
SFX Pw er row er ds:plural-er-ow
SFX Pw 0 ow . ds:plural-ow

# Plurals ending in -yon GMC 43.6-7
SFX Pq Y 3
SFX Pq er oryon er ds:plural-er-yon
SFX Pq ek ogyon ek ds:plural-ek-yon
SFX Pq 0 yon . ds:plural-yon

# Plurals ending in -yow
SFX Px Y 1
SFX Px 0 yow . ds:plural-yow

# Plurals ending in -es GMC 43.8
SFX Pe Y 1 
SFX Pe 0 es . ds:plural-es

# Plurals ending in -s GMC 42.11a
SFX Ps Y 1 
SFX Ps 0 s . ds:plural-s

# Plurals ending in -ys GMC 42.11d
SFX Py Y 2
SFX Py a ys a ds:plural-a-ys
SFX Py 0 ys [^a] ds:plural-ys

# Prefixes for nouns
PFX Af Y 31
PFX Af 0 an .
PFX Af 0 das .
PFX Af 0 di .
PFX Af 0 dis .
PFX Af 0 eko .
PFX Af 0 fug .
PFX Af 0 gor .
PFX Af 0 gorth .
PFX Af 0 gour .
PFX Af 0 hanter .
PFX Af 0 is .
PFX Af 0 ken .
PFX Af 0 kes .
PFX Af 0 kev .
PFX Af 0 korr .
PFX Af 0 kowl .
PFX Af 0 kowr .
PFX Af 0 lies .
PFX Af 0 mann .
PFX Af 0 meur .
PFX Af 0 om .
PFX Af 0 on .
PFX Af 0 over .
PFX Af 0 pedn .
PFX Af 0 penn .
PFX Af 0 rag .
PFX Af 0 sows .
PFX Af 0 ter .
PFX Af 0 try .
PFX Af 0 ugh .
PFX Af 0 un .

SFX Af Y 14
SFX Af 0 adow .
SFX Af 0 as .
SFX Af 0 ek .
SFX Af 0 el .
SFX Af 0 ieth .
SFX Af 0 ma .
SFX Af 0 ta .
SFX Af 0 ys .
SFX Af 0 'm .
SFX Af 0 'th .
SFX Af 0 'n .
SFX Af 0 's .
SFX Af 0 'agan .
SFX Af 0 'agas .